【裁判字號】    89,易,2491
【裁判日期】    891211
【裁判案由】    賭博
【裁判全文】
臺灣桃園地方法院刑事判決                        八十九年度易字第二四九一號
    公  訴  人  臺灣桃園地方法院檢察署檢察官
    被      告  甲○○
右列被告因賭博案件，經檢察官提起公訴（八十九年度偵字第一三一四五號），本院
判決如左：
    主  文
甲○○無罪。
    理  由
一、公訴意旨詳如附件起訴書所記載（如附件）。
二、按犯罪事實應依證據認定之，無證據不得推定其犯罪事實；又不能證明被告犯罪
    者，應諭知無罪之判決，刑事訴訟法第一百五十四條、第三百零一條第一項分別
    定有明文。本件訊據被告甲○○堅詞否認有何公訴人所指之賭博犯行，辯稱：警
    員所查扣之該電動機具乃是伊買來擺在房間內供自己玩打的，伊並沒有擺在商店
    內供給客人押賭，且機具所擺放的房間，與伊經營的商店之間，亦有隔開，至於
    電動機具內的現金新台幣（下同）四千零九十元，那是伊的小孩子投放進去的，
    該一機具亦只是伊自己跟伊的小孩子在玩而已等詞。次按，本件公訴人所指被告
    甲○○涉犯刑法第二百六十六條第一項之賭博罪嫌，主要亦無非僅係以警員於民
    國八十九年八月二十五日下午四時四十五分許，在桃園縣平鎮市○○里○○鄰○
    ○路六六巷一八弄三之一號被告所經營之好鄰居便利商店內，查扣得電動機具小
    瑪麗一台及該機具內有現金四千零九十元等情為據，因認被告涉有賭博罪嫌。惟
    因查，該一電動機具小瑪麗，雖然係屬於一種可供作為賭博的電動玩具，然而在
    於法律上尚非係屬於違禁物，又本件依據證人即警員李黃勝於檢察官偵查中之證
    述內容，該一電動機具，當時乃係擺放在好鄰居便利商店的隔壁辦公室，此情與
    被告上揭辯稱其所擺放機具的房間與商店之間係有隔開一語相符。而再查，警員
    查獲該電動機具時，雖然機具內是有現金四千多元，但是，卻並無任何的賭客在
    場押賭，故本件應不能遽予肯認該電動機具內之現金，是由賭客所押注之錢幣。
    且另查，依據八十九年八月二十六日警訊筆錄所記載之警員對於被告的問話內容
    ：「警方進入該店時，當場發現你坐在機台邊，並投幣打機台．．．」等語，亦
    可徵被告上揭辯稱該一電動機具乃是伊買來擺在房間內供自己玩的，機具內的現
    金是伊的小孩子投進去的，該一機具僅只是伊自己跟伊的小孩子自己在玩的等語
    ，尚非係屬於無稽。綜據上情分析，本件既無查獲有何賭客曾經在該電動機具上
    為投幣押注之行為，不能僅以被告持有本件電動機具小瑪麗及機具內有現金四千
    零九十元之情事，即認為被告確已有以該一電動機具與他人賭博財物之事實存在
    ，而遽入被告於罪。此外，本件復查無其他積極證據，足資證明被告有何賭博犯
    行，核其犯罪嫌疑仍尚屬不足，不能夠具體證明被告犯罪，揆諸首揭規定意旨，
    本件自應為被告無罪判決之諭知。
三、據上論斷，應依刑事訴訟法第三百零一條第一項，判決如主文。
本案經檢察官呂理銘到庭執行職務。
中      華      民      國    八十九    年      十二    月      十一    日
                                  臺灣桃園地方法院刑事第一庭
                                      法  官 呂 仲 玉
右正本證明與原本無異。
如不服本判決，應於判決送達後十日內向本院提出上訴狀( 應附繕本 )，上訴於
臺灣高等法院。
                                    書記官   劉文松
中        華        民        國   八十九   年   十二   月    十八    日


司法院資訊處製作；財團法人民間司法改革基金會備份。
